臺灣高等法院臺中分院刑事判決　　　　　民國九十三年度上更(一)字第二○○號
　　上　訴　人
　　即　被　告　丙○○
　　　　　　　　丁○○
　　共　　　同
　　指定辯護人　本院公設辯護人　甲○○
右上訴人等因違反槍砲彈藥刀械管制條例等案件，不服臺灣彰化地方法院中華民國九
十二年十二月九日第一審判決（民國九十一年度訴字第一四七六號，起訴案號：臺灣
彰化地方法院檢察署民國九十一年度偵字第六○八九、六三○五、八八四五、八八四
七號，移
審，本院判決如左：
　　主      文
原判決關於丙○○寄藏槍彈暨其應執行刑部分均撤銷。
丙○○未經許可，寄藏手槍，累犯，處有期徒刑柒年，併科罰金新臺幣拾伍萬元，罰
金如易服勞役，以新臺幣玖佰元即銀元佰元折算壹日。奧地利ＧＬＯＣＫ廠製１７
型口徑玖ＭＭ制式半自動手槍壹把（槍枝管制編號：0000000000號、含彈
匣壹個）、土造霰彈槍壹把（槍枝管制編號：0000000000號）、改造手槍
貳把（槍枝管制編號分別為：0000000000及0000000000號，均
各含彈匣壹個）及口徑玖ＭＭ制式子彈貳顆（彈底標記壹顆為ＤＡＧ－１８－８９
９Ｘ１９，另壹顆為ＡＣＰ　９６　９ＭＭ），均沒收。
其他上訴駁回。
　　事      實
一、丙○○曾因過失傷害案件，經臺灣桃園地方法院判處有期徒刑三月確定，於民國
    （下同）九十年（起訴書誤植為九十一年）十二月二十六日執行完畢。丙○○明
    知制式手槍、可發射子彈具有殺傷力之槍枝及子彈，均係槍砲彈藥刀械管制條例
    所列管之槍枝、彈藥，未經許可，不得寄藏、持有，竟於九十年一月初，在彰化
    縣竹塘鄉連義宗住處，受連義宗（已於九十年二月十八日因病死亡）請託，而未
    經許可，為連義宗寄藏奧地利ＧＬＯＣＫ廠製１７型口徑九ＭＭ制式半自動手槍
    一把（槍枝管制編號：0000000000號、含彈匣一個）、可發射子彈具
    有殺傷力之土造霰彈長槍一把（槍枝管制編號：0000000000號）、可
    發射子彈具有殺傷力改造手槍二把（槍枝管制編號：0000000000及0
    000000000號），及供ＧＬＯＣＫ廠製手槍用、具有殺傷力之口徑九Ｍ
    Ｍ之制式子彈六顆（公訴人誤認為十餘顆；其中二顆其後另行起意用以射擊戊○○住處），以及供土造霰彈長槍使用之霰彈三顆（其後另行起意用以射擊庚○○
    住處）。嗣先於九十一年九月五日扣得上開奧地利ＧＬＯＣＫ廠製１７型口徑九
    ＭＭ制式半自動手槍一把及口徑九ＭＭ之制式子彈二顆（其後已因送刑事警察局
    鑑驗試射而耗損；另同時扣得二顆不具殺傷力之不發彈），再於同年十一月十四
    日扣得上開土造霰彈長槍一把，復於九十二年一月八日扣得上揭改造手槍二把及
    口徑九ＭＭ之制式子彈二顆。
二、丙○○因案被通緝而缺錢花用，竟另行基於意圖為自己不法之所有，及與具有犯
    意聯絡之戴文勇（業已由原審依法通緝中，俟通緝到案後另行審結）、丁○○三
    人共犯編號（二）部分所示之恐嚇取財犯行（此部分案經本院前審判處有期徒刑
    確定，現在監獄執行中）：
（一）丁○○前曾因違反麻醉藥品管理條例案件，經臺灣彰化地方法院判處有期徒刑
      二年八月確定，經送監執行，於八十八年二月十八日縮短刑期執行完畢。緣彰
      化縣竹塘鄉鄉民代表共有十一人，於九十一年八月一日競選鄉代會主席時，分
      為二派，各據五席，另一席游離，其後黃富貴取得游離席之支持順利當選，而
      丁○○因受僱於彰化縣竹塘鄉鄉民代表會主席黃富貴，協助黃富貴處理事務，
      對於其中不同派系之五位竹塘鄉鄉民代表，未投票支持黃富貴擔任代表會主席
      ，心生不滿，適丙○○因另犯公共危險案件，經臺灣彰化地方法院判處有期徒
      刑三月確定，未到案執行，而為同院檢察署依法於九十一年五月一日發佈通緝
      ，於逃亡期間缺錢花用，丁○○遂表示可報給丙○○一條財路，乃於同年八月
      初之某日，約丙○○到其彰化縣埤頭鄉○○路一二二號住處商議，丙○○並請
      友人戴文勇開車一同前往丁○○住處。渠等商議後，竟共同基於持槍恐嚇取財
      之犯意聯絡，由丁○○表示「戊○○」、「黃孟涼」、「劉金裕」、「張瑞雄
      」等人均係未支持黃富貴選鄉代主席之鄉民代表，先由丙○○朝上揭未投票支
      持黃富貴之鄉民代表住處開槍恐嚇，戴文勇從旁協助支援，再由丁○○於事後
      居間向被開槍恐嚇的鄉民代表收款，事成後朋分款項。其後，丙○○遂夥同戴
      文勇，於同年八月七日上午二時許，持前揭奧地利ＧＬＯＣＫ廠製十七型半自
      動制式手槍及制式子彈，由戴文勇開車，前往彰化縣竹塘鄉○○村○○路一一
      九號戊○○（已改名為莊登楠）住處，抵達後，丙○○即交代戴文勇先在車上
      等待，然後獨自下車步行到戊○○（即莊登楠）住處，朝住宅鐵捲門射擊二槍
      ，開完槍後即與戴文勇駕車離開現場。未料戊○○察覺住處遭槍擊後即於當日
      報警處理，並經警積極蒐證偵辦，丁○○因而未敢如前所謀議出面向戊○○索
      款，渠等恐嚇取財犯行因而未能既遂，嗣仍為警循線查獲，並於同年九月五日
      扣得犯案之奧地利ＧＬＯＣＫ廠製十七型半自動制式手槍一把及供上述制式手
      槍使用、具殺傷力之子彈二顆（其後已因送刑事警察局鑑驗試射而耗損；另同
      時扣得二顆不具殺傷力之不發彈）。
二、案經彰化縣警察局二林分局先後報請臺灣彰化地方法院檢察署檢察官偵查起訴及
    併案審理。
　　理      由
一、寄藏槍彈部分：
　　查右揭寄藏槍彈之犯罪事實，業據上訴人即被告丙○○於偵查中及原審法院訊問
    時迭承不諱，並有查獲之制式半自動手槍一枝（含彈匣一個）、土造霰彈槍一把
    、改造手槍二把及口徑九ＭＭ制式子彈四顆（其後業因鑑驗試射而耗損二顆）扣
    案可資佐證。次查扣案之制式手槍一把（含彈匣一個）、土造霰彈槍一把、改造
    手槍二把及口徑玖ＭＭ制式子彈二顆，經先後送請內政部警政署刑事警察局鑑定
    結果，其中就送鑑制式手槍一把（槍枝管制編號：0000000000號、含
    彈匣壹個），認係奧地利ＧＬＯＣＫ廠製１７型口徑玖ＭＭ制式半自動手槍，機
    械性能良好，可擊發同口徑之制式子彈，認具殺傷力；就送鑑子彈四顆，認均係
    口徑玖ＭＭ制式子彈，其中二顆可擊發，認均具殺傷力，另二顆，無法擊發，認
    係不發彈，此有內政部警政署刑事警察局九十一年九月二十五日刑鑑字第○九一
    ○二四一○四六號槍彈鑑定書在卷可據；另就土造長槍一把，認係土造霰彈槍，
    機械性能良好，可擊發１２ＧＡＵＧＥ制式霰彈，具有殺傷力，有九十一年十二
    月十九日刑鑑字第○九一○三一五四六四號槍彈鑑定書存卷可憑；再就改造手槍
    二把，認係仿ＢＥＲＥＴＴＡ廠Ｍ９型半自動手槍製造之玩具手槍，換裝土造金
    屬管及土造金屬滑套而成之改造手槍，機械性能良好，可擊發適用之子彈，認具
殺傷力；就送鑑制式子彈二顆，認均係口徑九ＭＭ之制式子彈，認均具殺傷力，
    亦有九十二年二月二十一日刑鑑字第○九二○○○五一六○號槍彈鑑定書附卷可
    稽。至於被告丙○○其後於本院前審及原審法院九十二年六月二十三日訊問時，
    空言翻稱前開制式手槍並非其所寄藏，而係被告戴文勇所有辯稱：伊警訊中之口
    供係遭刑求，又查獲之槍彈均由伊自首而提供云云。本院查參與九十一年九月五
    日為上訴人丙○○製作警訊筆錄之證人即彰化縣警察局二林分局偵查員許冠民於
    原審到庭具結後證稱：「（依照錄影帶所示，你唸的筆錄，如何製作出來的？」
    錄音之前都是依照被告自白的內容整理後作成筆錄，我們再讓被告看看我們所記
    載時和被告的事實是否相符」。「（沒有看到筆錄之前的自白，證人於錄影前如
    何訊問被告得到被告的自白？）錄影前被告已有回答，而逐項指訴。我們先問被
    告問過，被告回答，我們到再行謄寫筆錄上面。」等語以觀（見一審卷第(二)宗第
    三八五頁反面），第一審勘驗警訊錄影帶逕行調查。其於本院調查時供稱：不用
    再調查這部分，我不要再主張（即前述遭警刑求事，見本審卷第六十一頁正面）
    ，是所為上開刑求之主張應不足採。）至於主張查獲之槍彈為自首云云，經本院
    函彰化縣警察局二林分局，據來函略以：．．．，除了奧地利ＧＬＯＣＫ廠制十
    七口徑９ＭＭ制式半自動手槍一支（槍枝管制編號：0000000000彈匣
    一個），是警方循線偵破槍擊案，由林嫌自白帶同警方起獲外，其餘土造霰彈槍
    一支．．．．．．．改造手槍二支．．．．．．、九ＭＭ制式子彈二顆等均係被
    告於借提警訊時主動向警方自首，而查獲有上開函件在卷為稽（見本審卷第七十
    二頁），惟查其中犯行之一部已被查覺，被告乃就其餘未發覺之部分，自動供認
    其犯行時，因與自首之要件不符，自不得適用自首之規定減刑，其自首之所為主
    張亦不足採。其請求傳喚偵查員許冠民以證實其自首一節，本院認無此必要。被
    告丙○○於偵查中及原審法院多次訊問時，均一再明確供承上開制式槍、彈係其
    受託為連義宗寄藏，而被告戴文勇亦於原審法院訊問時堅詞否認上開制式槍、彈
    為其所提供，此外復查無積極確切之證據，足認被告丙○○嗣後翻異前詞之辯解
    為真，其此部分所辯，要難遽信。基上，被告丙○○此部分寄藏槍彈犯行，應堪
    予認定。
二、被告丙○○及丁○○共同持制式槍彈向戊○○（即莊登楠）恐嚇取財部分：
　　訊據上訴人即被告丙○○對於右開持具有殺傷力之奧地利ＧＬＯＣＫ廠製十七型
    半自動制式手槍向被害人戊○○（即莊登楠）住處射擊，以此恐嚇取財等情供承
    不諱；訊據上訴人即被告丁○○供承於九十一年八月初某日，被告丙○○、戴文
    勇確曾去找伊等情，於偵查中供承於九十一年八月初某日，曾與被告丙○○、戴
    文勇在其住處談及丙○○缺錢吃飯之事（見偵卷第一一三頁第九行、同頁反面第
    八行），並對被告丙○○表示同線人不要動，不同線人去動等情（見偵卷一一四
    頁反面第一至三行），雖否認曾與被告丙○○、戴文勇共謀以對不同派之鄉代表
    住處開槍恐嚇以籌措財源，辯稱：當時伊曾表示沒錢吃飯，也不一定要用開槍這
    種方法云云。惟查：
（１）被告丙○○部分：被告丙○○右揭向戊○○恐嚇取財犯行，業據其於偵查中、
      本院前審、本院及原審訊問及審理時咸供承不諱，核與被害人戊○○（即莊登
      楠）於警訊中及本院審理中到庭具結後供證屬實（見本審卷第九十七頁），並
      有戊○○住處遭槍擊現場之相片五張附卷，以及制式半自動手槍一把扣案可證
      ，而扣案制式半自動手槍經送內政部警政署刑事警察局鑑定結果，認係奧地利
    ＧＬＯＣＫ廠製１７型口徑玖ＭＭ制式半自動手槍，機械性能良好，可擊發同
      口徑之制式子彈，認具殺傷力，有內政部警政署刑事警察局九十一年九月二十
      五日刑鑑字第○九一○二四一○四六號槍彈鑑定書在卷可據，已如前述，是被
      告丙○○此部分共同持制式槍彈恐嚇取財犯行，已堪予認定。
（２）上訴人即被告丁○○部分：(1)查被告丁○○確有於九十一年八月初某日，與被
      告丙○○、戴文勇在其住處談及丙○○缺錢吃飯之事，並對被告丙○○表示同
      線人不要動，不同線人去動等情，業據其於偵查中供承不諱，就此部分核與證
      人即共同被告丙○○於偵查中證述情節相同。(2)次查證人即共同被告丙○○於
      偵查中證稱：「竹塘鄉代表有分二派，共十一人，戊○○與黃富貴不同派別，
      選之前，代表們已在私下協調，並且形成五比五，差一票游離票，這是丁○○
      向我說，黃富貴就去向羅信典綁樁，後來黃富貴順利當選，丁○○向我說，這
      些當初不支持的人要給點顏色看看，他說只能處理反對派，不能處理錯，丁○○後來就報那些不支持名單的人，有戊○○、黃孟涼、劉金裕、張瑞雄，還有
      一個還沒說」（見偵卷第一○八頁第九行至反面第七行）、「因選完，我說我
      在跑路沒有錢，丁○○就說報我一條財路，叫我去開那些反對派的代表的槍，
      然後丁○○再當白手套去收錢，丁○○也順便去收拾那些選舉恩怨，再把錢給
      我分」（見偵卷第一○八頁反面第九行至第一○九頁第二行）、「（槍）我準
      備的，丁○○說開一個人槍，可收五十萬元，他再與我對分」（見偵卷第一○
      九頁第十一至十二行）、「（檢察官問：丁○○叫你去他家何事？）去找那些
      代表拿錢，算是一起配合賺錢，當時有問他羅信典遭開槍事，他笑笑不答，那
      些代表有戊○○等人，每一人五十萬元，我去開槍，丁○○收錢，也有說同線
      方面（支持黃富貴）不能開槍」（見偵卷第一一四頁第五行至第十行）、「我
      向丁○○聯絡，說我跑路，沒錢，他叫我回來再講，到他家時，他有說同線的
      人不能動，要動僅對不同線的人，順便教訓，他也有問我有無火力，我把一枝
      烏茲（衝鋒槍）及一枝九○手槍展示給他看，當時槍放在他家桌上，我也問他
      ，錢要如何收，他說他再處理，錢大家分，當時現場有五人，有阿勇仔（指戴
      文勇）、他（指丁○○）、他女友（指陳雅惠）、我、及一位叫靖仔」（見偵
      卷第一一五頁第二行至第十行）等情，觀諸證人即共同被告丙○○上開偵查中
      所為證詞內容，就共謀過程所提及之擇定槍擊對象性質、火力展示方法及恐嚇
      取財行為之分工方式，均能前後一致，明確交代，參諸證人即共同被告丙○○
      於接受內政部警政署刑事警察局實施測謊鑑定結果，就其供稱丁○○教唆渠向
      戊○○開槍一節，並無不實反應，亦有該局九十一年十一月十四日刑鑑字第三
      一一六五八號測謊鑑驗結果通知書一份存卷可憑，堪信其前揭所證各情非虛。
      (3)又查證人即共同被告戴文勇於偵查中證稱：「丁○○向丙○○說要他去找那
      些不支持之鄉代表，要去教訓那些不支持的人」（見偵卷第一一○頁第十一行
      至十二行）、「我有聽到丁○○有提一些不支持黃富貴代表的名字，但那些名
      字我不識」（見偵卷第一一○頁反面第十行至十一行）各等語，依其證述內容
      ，核與證人即共同被告丙○○前開證述之部分內容相符，自亦同堪信為真實，
      又其就上開證述，亦於本院行調查時，具結屬實在卷（見本審卷第八十二頁）
      。(4)另查證人即被告丁○○之女友陳雅惠於警訊時證稱：「選舉代表完後幾天
      ，我與丁○○、阿靖及其女友、黃富貴及某議員、代表很多人到溪湖鎮一間釣
      蝦場喝酒時，丙○○打電話給丁○○說要回來竹塘鄉處理鄉民代表的事情，隨
      後丁○○就向黃富貴告知丙○○他們要到竹塘鄉處理鄉民代表的事，黃富貴就
      要丁○○處理好這件事，丁○○就打電話約丙○○等人在丁○○住處見面，丁○○駕駛一部箱型車載我及阿靖跟他女友回到住處，丙○○隨後也就到，丁○○就告訴丙○○、戴文勇說支持黃富貴當鄉民代表主席的代表不可以去恐嚇取
      財，但不支持的代表就去恐嚇，之後，我們去埤頭水姑娘ＫＴＶ飲酒，後來丙○○、戴文勇先離去」（見九十一年十月十八日警訊筆錄）各等語，就關於被
      告丁○○向丙○○、戴文勇表示支持黃富貴當鄉民代表主席的代表不可以去恐
      嚇取財，但不支持的代表就去恐嚇部分，其證詞亦核與前揭證人即共同被告丙○○上開所為證詞相符。雖被告丁○○之原審選任辯護人為其辯稱：證人陳雅
      惠九十一年十月十八日之警訊筆錄，並無正本，亦無錄音，不能作為證據云云
      ；然查上開證人陳雅惠警訊筆錄係由臺灣彰化地方法院檢察署於九十二年六月
      二日以彰檢朝正第一九五一○號函檢附送院，無論警訊筆錄原本係存放於警方
      或檢方，均無礙於該警訊筆錄之形式真正性；另依刑事訴訟法第一百條之一之
      規定，固就被告之訊問定有連續錄音或錄影之相關規定，惟上開規定並未準用
      於證人之訊問，此觀諸同法第一百九十二條、第一百九十六條之一之規定即明
      ，基此，對於證人之訊問既無法律明文規定須予以錄音，則自不因有無錄音而
      生有無證據能力之問題，從而，辯護人以該警訊筆錄並非正本及未錄音為由爭
      執其無證據能力，要屬無據。至於證人陳雅惠上開於警訊時所為證詞內容，雖
      屬被告以外之人於審判外之陳述，惟因核與其後於原審法院審判時到庭證稱：
      「那天丙○○、戴文勇、丁○○、詹益靖和我等五人在場，但是詹益靖先走，
      我們在客廳講話，丙○○說他需要錢，我只知道他需要錢，他們講話之內容，
      我沒有注意聽，講完之後就去喝酒了」等情不符，本院審酌上開警訊之證詞，
      就當日前後行程之說明，移動所用之交通工具均能具體明確說明，較諸其後於
      原審法院審理時則僅以一句「我沒注意聽」敷衍了事，堪信其先前於警訊時所
      為之陳述，具有較可信之特別情況，且本件因被告丁○○係立於幕後策劃之人
      ，並未實際到場實施槍擊恐嚇行為，且其所分擔之行為係事後向被害人收款，
      復因被害人迅即報警處理，經警強力介入，致被告丁○○不敢妄動，是證人陳
      雅惠之證詞亦屬本案重要證據之一，為證明被告丁○○犯罪事實存否所必要，
      依刑事訴訟法第一百五十九條之二規定，為同法第一百五十九條第一項所定之
      例外規定，依法得為證據，附此敘明。(5)再查被告丙○○另供稱其後係因不滿
      丁○○未依約定出面處理收款事宜，始決定將恐嚇取財之對象轉向黃富貴之姐
      夫己○○，倘若被告丁○○確未參與本件持槍恐嚇取財之謀議，被告丙○○自
      無須反向鎖定與黃富貴屬同路線，且有親屬關係之己○○為恐嚇取財之對象，
      而與黃富貴及丁○○等人樹敵交惡，其理甚明；是依被告丙○○於槍擊戊○○
      住處後，反向以電話恐嚇黃富貴之姐夫己○○之客觀情況，益見證人即共同被
      告丙○○就前開關於被告丁○○犯行部分之證述，應與事實相符。(6)末查，被
      告丁○○上開犯行，亦同有被害人戊○○指述其住處遭槍擊之情節可佐，並有
      戊○○住處遭槍擊現場之相片五張附卷，以及制式半自動手槍一把扣案可證，
      而扣案制式半自動手槍經送內政部警政署刑事警察局鑑定結果，認係奧地利Ｇ
  ＬＯＣＫ廠製１７型口徑玖ＭＭ制式半自動手槍，機械性能良好，可擊發同口
      徑之制式子彈，認具殺傷力，有內政部警政署刑事警察局九十一年九月二十五
      日刑鑑字第○九一○二四一○四六號槍彈鑑定書在卷可據，亦已如前述；綜上
      所述，被告丁○○此部分共同持制式槍彈恐嚇取財犯行，洵堪認定。
三、綜上所述，本件事證明確，上訴人即被告丙○○、丁○○二人右揭犯行，均洵堪
    認定，應予依法論科。
四、核上訴人即被告丙○○所為，係犯槍砲彈藥刀械管制條例第七條第四項之未經許
    可寄藏制式手槍罪、同條例第十一條第四項之未經許可寄藏可發射子彈具有殺傷
    力之槍枝罪、同條例第十二條第四項之未經許可寄藏子彈罪。上訴人即被告丁○○所為，係犯槍砲彈藥刀械管制條例第七條第四項之未經許可持有制式手槍罪、
    同條例第十二條第四項之未經許可持有子彈罪、刑法第三百四十六條第三項、第
    一項之恐嚇取財未遂罪。公訴人雖於起訴書未論及被告丙○○另有寄藏可發射子
    彈具有殺傷力之改造手槍二把及制式子彈二顆之犯行，然檢察官就犯罪事實一部
    起訴者，其效力及於全部，本件上開起訴書未論及之寄藏槍、彈部分犯行，與公
    訴人起訴書所載寄藏槍、彈經論罪部分之犯罪事實，具有想像競合犯之裁判上一
    罪關係，應為起訴效力之所及，本院自得併予審究。上訴人即被告丙○○、丁○○二人就前開持制式槍彈恐嚇取財未遂犯行，與戴文勇三人間，有犯意之聯絡及
    行為之分擔，均為共同正犯。被告丙○○、丁○○、戴文勇三人右揭恐嚇取財犯
    行，業已推由丙○○、戴文勇著手實施開槍恐嚇行為，惟因戊○○隨即報警處理
    而未交付財物，為未遂犯。被告丙○○以一行為寄藏前揭槍枝及子彈，及被告丁○○以一行為共同持有前揭制式手槍及子彈，均為一行為觸犯數罪名之想像競合
    犯，應分依刑法第五十五條前段規定，均從較重之槍砲彈藥刀械管制條例第七條
    第四項罪責論處。又按寄藏槍、彈罪為繼續犯，其犯罪之完結須繼續至寄藏行為
    終了時為止，且其受人委託代為保管，其保管亦屬持有，不過其持有係受寄之當
    然結果，不應另就持有予以論罪。故於寄藏槍、彈之持有繼續中，另為犯他罪而
    持用該槍、彈加以實施，因非自始即意圖以持有槍、彈為犯他罪之方法，自不能
    再以持有與該罪論以牽連犯。另按未經許可，無故持有槍、彈罪，其持有之繼續
    ，為行為之繼續，至持有行為終了時，均論為一罪，不得割裂。若持有之後，以
    之犯他罪，兩罪間之關係如何，端視開始持有之原因為斷，如早已非法持有槍、
    彈，後另起意犯罪；或意圖犯甲罪而持有槍、彈，卻持以犯乙罪，均應以數罪併
    罰論處；必因意圖犯某罪而持有槍、彈，嗣後果持之以犯該罪，兩罪間始有牽連
    犯之適用（最高法院九十年度臺上字第三二七○號裁判要旨參照）。本件被告丙○○右揭受託寄藏槍、彈之時間係於九十年一月間，顯然無從預知其後會於九十
    年四月十三日與庚○○發生行車糾紛，進而持槍恐嚇庚○○而危害其安全，亦無
    從預知其後會因遭通緝缺錢，而與丁○○、戴文勇等人共謀持槍恐嚇取財，是其
    一開始持有前開槍、彈之原因，顯然僅係單純受託寄藏，其後始另行分別起意而
    犯前揭恐嚇危害安全、恐嚇取財等罪，揆諸上開裁判意旨，所犯寄藏槍彈、恐嚇
    危害安全、恐嚇取財三罪間，尚無牽連關係，應予分論併罰，公訴意旨認係牽連
    犯，容有誤會，併此敘明。至於被告丁○○係因與被告丙○○、戴文勇共謀前揭
    持槍向戊○○恐嚇取財犯行，始因共犯關係而共同持有上開制式槍、彈，其所犯
    未經許可持有制式手槍罪與恐嚇取財未遂罪間，有方法結果之牽連關係，為牽連
    犯，依刑法第五十五條之規定，從較重之未經許可持有制式手槍罪處斷。又被告
    丙○○前曾因過失傷害案件，經臺灣桃園地方法院判處有期徒刑三月，並諭知易
    科罰金之折算標準確定，經送監執行，於九十年十二月二十六日執行完畢，此有
    臺灣彰化地方法院檢察署刑案資料查註紀錄表、臺灣高等法院被告全國前案紀錄
    表在卷可稽（惟上開檢院紀錄表就執行完畢之時間，亦均將「九十年」誤登為「
    九十一年」），其於五年內再犯前揭有期徒刑以上之罪，應分依刑法第四十七條
    之規定論以累犯，加重其刑（寄藏槍彈部分）。另被告丁○○前曾因違反麻醉藥
    品管理條例案件，經臺灣彰化地方法院判處有期徒刑二年八月確定，經送監執行
    ，於八十八年二月十八日縮短刑期執行完畢，此亦有臺灣彰化地方法院檢察署刑
    案資料查註紀錄表、臺灣高等法院被告全國前案紀錄表在卷可稽，其於五年內再
    犯前揭有期徒刑以上之罪，亦應依刑法第四十七條之規定論以累犯，並加重其刑
    。
五、原判決就上訴人即被告丁○○部分，依槍砲彈藥刀械管制條例第七條第四項，第
    十一條第四項，第十二條第四項，刑法第十一條前段，第二十八條，第三百四十
    六條第三項、第一項，第四十七條，第四十二條第二項，第三十八條第一項第一
    款，罰金罰鍰提高標準條例第一條前段，第二條，審酌被告之品行不良，所犯對
    社會治安及他人之生命、身體、財產構成威脅，犯罪後飾詞卸責，態度不佳等一
    切情狀，予以科處有期徒刑六年六月，併科罰金新臺幣十二萬元，罰金如易服勞
    役，以新臺幣九百元折算一日，扣案之奧地利ＧＬＯＣＫ廠製１７型口徑九ＭＭ
    製式半自動手槍一把（槍枝管制編號：0000000000號、含彈匣壹個）
    ，係違禁物，沒收。認事用法，並無違誤，被告上訴意旨仍執前詞，否認犯罪，
    指摘原審判決不當，為無理由，應予駁回。
六、原判決對上訴人即被告丙○○予以論罪科刑，固非無見，惟查，原審就被告所犯
    持有手槍罪，恐嚇危害安全罪，恐嚇取財罪，於主文內予以定執行有期徒刑十年
    四月，然理由內卻未說明定執行刑，故主文顯失所依據，被告上訴意旨雖未指摘
    及此，然原審此部分判決既有違誤，自應由本院就上開未經許可寄藏手槍暨其應
    執行刑部分，予以撤銷改判。茲審酌被告素行不良，寄藏槍彈不少，危害治安甚
    鉅等一切情狀，就寄藏手槍罪科處有期徒刑柒年，併科罰金新臺幣十五萬元，罰
    金如易服勞役以新臺幣九百元即銀元三百元折算標準。扣案之奧地利ＧＬＯＣＫ
    廠製１７型口徑玖ＭＭ制式半自動手槍壹把（槍枝管制編號：00000000
    00號、含彈匣壹個）、土造霰彈槍壹把（槍枝管制編號：000000000
    0號）、改造手槍貳把（槍枝管制編號分別為：0000000000及000
    0000000號，均各含彈匣壹個）及口徑玖ＭＭ制式子彈貳顆（彈底標記壹
    顆為ＤＡＧ─１８─８９　９Ｘ１９，另壹顆為ＡＣＰ　９６　９ＭＭ），均係
    違禁物，均沒收。
七、據上論斷，應依刑事訴訟法第三百六十九條第一項前段、第三百六十八條、第三
    百六十四條、第二百九十九條第一項前段，槍砲彈藥刀械管制條例第七條第四項
    、第十一條第四項、第十二條第四項，刑法第十一條前段、第四十七條、第三十
    八條第一項第一款，判決如主文。
本案經檢察官乙○○到庭執行職務。
中      華      民      國　    九十三     年    十二     月   二十二 　日
　　　　　　　　　　　　　　　　臺灣高等法院臺中分院刑事第六庭
　　　　　　　　　　　　　　　　　　　審判長法　官　李  文  雄
　　　　　　　　　　　　　　　　　　　　　　法　官　劉　連　星
　　　　　　　　　　　　　　　　　　　　　　法  官　陳　嘉　雄
右正本證明與原本無異。
如不服本判決應於收受送達後十日內向本院提出上訴書狀，其未敘述上訴之理由者並
得於提起上訴後十日內向本院補提理由書（均須按他造當事人之人數附繕本）。
　　　　　　　　　　　　　　　　　　　　　　書記官  陳  信  和
中      華      民      國　    九十三     年    十二     月   二十三 　日
                                                                        Ｒ
